【裁判字號】    90,訴,68
【裁判日期】    920401
【裁判案由】    侵權行為損害賠償
【裁判全文】
臺灣高等法院臺南分院民事判決  九十年度訴字第六八號  Ｊ
      原      告  丙  ○  ○
      法定代理人  丁  ○  ○
      訴訟代理人  于  志  良  律師
      複  代理人  吳  明  澤  律師
      原      告  己  ○  ○
                  甲  ○  ○
      訴訟代理人  金  輔  政  律師
      複代理人    王  成  彬  律師
      被      告  戊  ○  ○
                  庚  ○  ○
                  乙  ○  ○
      訴訟代理人  王  添  智  律師
右當事人間請求侵權行為損害賠償事件，經原告提起刑事附帶民事訴訟後，由本院刑
事庭移送前來（九十年度附民字第二○七號），本院判決如左：
      主      文
被告等應連帶給付原告丙○○新台幣壹佰肆拾玖萬元及自民國九十年十二月二十六日
起至清償日止，按週年利率百分之五計算之利息。
被告等應連帶給付原告甲○○新台幣肆拾玖萬元、連帶給付原告己○○新台幣壹佰伍
拾壹萬伍仟元及均自民國九十一年二月五日起至清償日止，均按週年利率百分之五計
算之利息。
原告等其餘之訴均駁回。
訴訟費用由原告丙○○負擔四分之一、原告甲○○負擔百分之六、原告己○○負擔四
分之一，餘由被告等連帶負擔。
本判決第一項於原告丙○○以新台幣伍拾萬元為被告等供擔保後，得假執行。但被告
等如於假執行程序實施前為原告丙○○以新台幣壹佰肆拾玖萬元預供擔保後，得免為
假執行。
本判決第二項於原告甲○○、己○○分別以新台幣拾陸萬元及新台幣伍拾萬伍仟元為
被告等供擔保後，得假執行。但被告等如於假執行程序實施前分別為原告甲○○、己
○○以新台幣肆拾玖萬元及新台幣壹佰伍拾壹萬伍仟元預供擔保後，得免為假執行。
原告等其餘假執行之聲請均駁回。
      事      實
甲、原告丙○○方面：
  一、聲明：求為判決：（一）、被告等應連帶給付原告新台幣（以下同）參佰伍拾
      萬元及自民國九十年十二月十八日準備書狀送達被告之翌日即民國九十年十二
      月二十六日起至清償日止，按週年利率百分之五計算之利息，並願供擔保請求
      准予宣告假執行。（二）、訴訟費用由被告等負擔。
  二、陳述：
    １、被告戊○○、庚○○二人均係被告乙○○所僱用之管理員，於民國八十九年
        五月三十日下午六時許，在台南市○○路大東夜市，奉乙○○之命將該夜市
        上空之廣告用氫氣球，自空中拉下時，因瞬間發生爆炸，致原告丙○○遭受
        全身百分之二十六點五之燒傷，刑事部分被告戊○○、庚○○業經分別判處
        有期徒刑六月、五月確定。
    ２、按因故意或過失，不法侵害他人之權利者，負損害賠償責任；又受僱人因執
        行職務，不法侵害他人權利者，由僱用人與行為人連帶負損害賠償責任；又
        不法侵害他人身體、健康者，被害人雖非財產上之損害，亦得請求賠償相當
        之金額，民法第一百八十四條第一項、第一百八十八條第一項及第一百九十
        五條第一項分別定有明文。查原告丙○○受傷時年方六歲，且係女性，正值
        旭日初昇之時，全身竟有四分之一強之皮膚受到二級燒傷，因而導致百分之
        五總体表面積排汗功能受損，殘廢等級為十三級，喪失勞動能力百分之二十
        三．０七，除治療時須承受痛苦外，終生仍須忍受排汗功能受損之痛苦，其
        所受之痛苦，非僅一時而係一生，不可謂不大，爰請求慰藉金三百萬元；另
        原告所受之燒燙傷，其中導致排汗功能受損所需之醫療費用，依台大醫院之
        鑑定結果仍需五十萬元，此部分損失，自得請求被告等連帶給付。爰依侵權
        行為之法律關係請求被告等連帶給付原告三百五十萬元及自民國九十年十二
        月十八日準備書狀送達被告翌日即民國九十年十二月二十六日起至清償日止
        ，按週年利率百分之五計算之利息。
  三、證據：提出醫療收據二十九紙、免用統一發票收據一紙及照片九張等為證。
乙、原告己○○、甲○○方面：
  一、聲明：求為判決：（一）、被告等應連帶給付原告己○○參佰伍拾萬元、連帶
      給付原告甲○○一百萬元及均自民國九十一年一月二十九日準備書狀送達最後
      被告之翌日即民國九十一年二月五日起至清償日止，均按週年利率百分之五計
      算之利息，並願供擔保請求准予宣告假執行。（二）、訴訟費用由被告等連帶
      負擔。
  二、陳述：
    １、被告等於民國八十九年五月三十日下午六時許，在台南市○○路大東夜市拉
        下所購氫氣球時，因過失致氣球爆炸，因而致原告己○○受有占體表面積百
        分之三十三點五之顏面、頸部及四肢二度至三度灼傷等傷害；另原告甲○○
        則受有占體表面積百分之二十點五之二度至三度灼傷之傷害。
    ２、被告戊○○、庚○○二人均係從事業務之人，負責氫氣球之放置及拉下，自
        開幕迄至發生爆炸止，約有二、三月之久，乃其等竟謂不知該氣球係易爆之
        氣體，誠難置信，另其等既在夜市操控氣球，即應有業務上之注意，其等諉
        稱不知，藉圖免責，實難脫應注意、能注意而不注意之過失責任。又被告乙
        ○○係被告戊○○、庚○○之僱用人，依法自應與被告戊○○、庚○○負連
        帶賠償責任。
    ３、原告否認爆炸案係因吸塵器轉動馬達而引起，參照警卷原始筆錄，當時電燈
        很多，電源複雜，被告亦承認氣球與燈泡有碰撞情事，是在多種電源存在下
        ，單謂吸塵器引起火花，實屬率斷，另氣球出售商佘重信既未在現場，乃其
        竟附會被告及雇主乙○○之主張，其證言自有瑕疵，而不足採。
    ４、原告己○○、甲○○並非負責收回拉下氣球之人，而係以一般人善意協助之
        立場站立在氣球旁邊，被告既抗辯不知氣球危險，不知其內有氫氣，則原告
        又何能知悉是否危險，足見依一般人之注意義務標準，原告二人並無逾越之
        行為，自難責以過失責任，是被告抗辯原告與有過失等語，應不足採。
    ５、原告己○○因本件傷害，計受有下列損害，即：、治療燒燙傷導致排汗功
        能受損所需之花費，經台大醫院鑑定結果，計五十五萬元。、原告己○○
        因本次傷害共兩年十一個月（鑑定前一年十個月加仍需休養一年）不能工作
        ，每月損失工作收入二萬六千元，計所受不能工作之損害為八十八萬四千元
        ；另原告己○○係於民國五十七年出生，至五十五歲退休前，尚有二十年之
        工作時間，而以每年工作所得三十一萬二千元，勞動能力喪失百分之五十三
        點八三計算，每年滅少勞動能力之損失為十六萬七千九百五十元，該損失於
        扣除中間利息前計三百三十五萬九千元，計全部工作損失及減少勞動能力損
        失共為四百二十四萬三千元，惟原告己○○僅請求其中一百五十萬元。、
        精神慰藉金部分，原告己○○就所受燙傷部分已深感痛苦，日後仍須承受排
        汗功能喪失之苦，爰請求一百四十五萬元之慰藉金。合計共請求三百五十萬
        元及法定遲延利息。
    ６、原告甲○○因本件傷害，計受有下列損害，即：、治療燒燙傷導致排汗功
        能受損所需之花費，經台大醫院鑑定結果，需四十六萬元，惟原告就此部分
        僅請求三十五萬元。、原告甲○○受僱從事攤販之工作，以最低工資月入
        一萬六千元計，二年八個月無法工作共減少收入五十萬二千元，另原告甲○
        ○之勞動能力喪失百分之三十點七六，每年減少勞動能力之損失為五萬九千
        零五十九元，而原告係民國六十二年年底出生，於五十五歲退休前，仍有二
        十五年之工作時間，該二十五年之減少勞動能力之損失，於扣除中間利息前
        共一百四十七萬六千四百八十元，計原告全部之工作損失及減少勞動能力之
        損失共為一百九十七萬八千四百八十元，惟原告僅請求其中三十萬元。、
        精神慰藉金部分，原告甲○○受此傷害，迄今排汗功能已喪失，精神痛苦日
        以繼夜，爰請求精神慰藉金三十五萬元。合計共請求一百萬元及法定遲延利
        息。
  三、證據：提出醫療收據十九紙為証，並聲請傳訊証人黃秀鈴。
丙、被告方面：
  一、聲明：求為判決：（一）、原告等之訴及假執行之聲請均駁回，如受不利之判
      決，願供擔保，請准免予宣告假執行。（二）、訴訟費用由原告等負擔。
  二、陳述：
    １、本件原告於台灣台南地方法院刑事訴訟程序中曾對被告乙○○提起刑事附帶
        民事訴訟，而經該院刑事庭以八十九年度附民字第三五八號刑事附帶民事訴
        訟判決原告之訴及假執行之聲請均駁回，上訴後復經鈞院刑事庭以九十年度
        附民上字第一二二號判決駁回確定在案。嗣於鈞院刑事案件審理中，原告等
        三人再對被告乙○○提起附帶民事訴訟，經鈞院於民國九十年八月二十九日
        以九十年度附民字第二○七號刑事附帶民事判決駁回其等之訴後，原告等三
        人不服該判決提起上訴，復經鈞院於民國九十年十月二十三日以九十年度附
        民字第二○七號刑事附帶民事訴訟裁定駁回其等上訴確定在案，是原告於本
        件審理中追加乙○○為被告，依法自有未合。
    ２、查民國八十九年五月三十日下午六時許，因風勢太大，被告戊○○與庚○○
        經攤販之要求，乃將廣告氣球拉下（當時被告乙○○不在現場，亦未指示其
        二人將氣球拉下），正當將氣球放氣之同時，原告己○○在旁經過，見氣球
        之放氣口太小，乃提議使用吸塵器，適原告甲○○在旁，即主動提供其車內
        之吸塵器，正當甲○○按下開關之一剎那，即因開關產生火花，引起氣球爆
        炸，因而造成五人受傷之慘劇，足見事發之時，被告乙○○未在現場，亦未
        指示被告戊○○、庚○○收起氣球，原告指稱被告乙○○命其餘被告等人將
        夜市上空之氣球拉下因而肇事，自與事實不符。
    ３、被告等均不知系爭氣球內之氣體乃易爆之氣體，不能接近火花，亦不知相關
        之專業知識，而出售系爭氣球之廣告商亦未告知使用該氣球之注意事項，另
        系爭氣球爆炸之原因確係因吸塵器轉動馬達而引起火花所造成等情，亦經氣
        球商佘重信及原告己○○、甲○○等人於刑事案件中供述明確，其中原告己
        ○○更供稱「戊○○說要放氫氣，叫我扶著氣球，我看放不出來，我說用吸
        塵器吸出來，甲○○說他有吸塵器，甲○○沒有拿，是說二、三次，甲○○
        才去拿吸塵器，有聽到吸塵器的聲音，後來沒有聽到就爆炸了，庚○○是靠
        在另外一邊的」等語，足見本件氣球爆炸之原因係原告己○○、甲○○之行
        為所造成，被告等均無過失至明。
    ４、本件氣球爆炸造成多人受傷之慘劇係因原告己○○、甲○○之行為所造成，
        被告等均無過失，已如前述，則原告提起本訴，自有未合，又按不法侵害他
        人之身體、健康、名譽、自由、信用、隱私、貞操或不法侵害其他人格法益
        而情節重大者，被害人雖非財產上之損害，亦得請求賠償之金額，固為民法
        第一百九十五條第一項前段所明定，但慰藉金之賠償以人格權遭遇侵害，使
        精神上受有痛苦為必要，其核給之標準固與財產上之損害之計算方式不同，
        然非不可斟酌雙方身分資力與加害程度，及其他各種情形核定相當之數額（
        參照最高院五十一年台上字第二二三號判例）。又損害之發生或擴大，被害
        人與有過失者，法院得減輕賠償金額或免除之，重大之損害原因，為債務人
        所不及知，而被害人不願促其注意或怠於避免或減少損害者，為與有過失，
        民法第二百十七條第一、二項亦著有明文，查原告丙○○之法定代理人丁○
        ○及其他原告己○○、甲○○均係大東夜市之攤販營業人，申言之全部攤販
        均為負責人，而原告丙○○為丁○○之女兒，隨其父在夜市設攤營業，並非
        顧客，另案發之日在夜市上空之氣球係攤販營業人全體之廣告氣球，經營利
        益全歸攤販營業人，而本件火災之發生，全係原告己○○及甲○○之外力行
        為所造成，被告戊○○及庚○○亦受其害致傷，亦有成大醫院出具之診斷證
        明書貳紙可稽，被告等既無過失，自不負賠償責任，另縱認被告戊○○及庚
        ○○確有疏忽之處，依上揭規定，本件亦有過失相抵之適用。
    ５、原告丙○○於民國九十一年五月三十一日提出民事準備書狀，其內所檢送之
        醫療費用十八紙，除成大附設醫院、臺大附設醫院及長庚紀念醫院出具之醫
        療費用收據形式上不爭執外，其餘有關天翔企業行、台灣省國術會損傷推拿
        整復委員會、群安藥局等之收據及傷情說明書等均係私人機關所出具，非醫
        療所必需，被告等否認之。
    ６、原告己○○主張其月入二萬六千元，原告甲○○主張其月入一萬六千元乙節
        ，被告均予以否認，且其等亦均未提出工資證明，其等之主張自不足採。
    ７、末查本件事故發生後，被告乙○○共支付五位受傷者之醫藥費共四十七萬四
        千六百二十八元，且原告等之傷勢亦已痊癒，其更行起訴請求醫藥費，亦非
        有理。另原告己○○及甲○○請求減少勞動能力之損害，更依法不合。又上
        開費用中被告業已支付每一位受傷者一萬元之慰藉金，此部分應予扣除。
  三、證據：提出醫療費用明細表一紙、統一發票三紙、成大醫院收據十一紙、收據
      六紙、診斷証明書四紙、本院九十年度附民上字第一二二號判決一紙、九十年
      度附民字第二○七號判決二紙、台灣台南地方法院八十九年度附民字第三五八
      號判決一紙等為証，並聲請傳訊証人施志龍、
丁、本院依職權調閱本院九十年度上易字第七００號刑事案件、台灣台南地方法院八
    十九年度自字第四０九號刑事案件及台灣台南地方法院檢察署八十九年度發查字
    第八五七號偵訊案件等卷宗。
      理      由
甲、程序方面：
一、原告等於起訴時原請求「被告等應連帶給付原告丙○○五百零一萬四千一百六十
    四元、連帶給付原告己○○六百十一萬二千元、連帶給付原告甲○○六百四十萬
    元，及均自起訴狀繕本送達被告之翌日起至清償日止，均按年利率百分之五計算
    之利息」，嗣於本院審理時則改為「被告等應連帶給付原告丙○○三百五十萬元
    及自民國九十年十二月二十六日起至清償日止，按週年利率百分之五計算之利息
    」及「被告等應連帶給付原告己○○三百五十萬元、連帶給付原告甲○○一百萬
    元及均自民國九十一年二月五日起至清償日止，均按週年利率百分之五計算之利
    息」，經核此乃減縮應受判決事項之聲明，依民事訴訟法第二百五十五條第一項
    第三款之規定，無庸經被告之同意，合先敘明。
二、按依刑事訴訟法第五百零七條第一項（按即現行刑事訴訟法第五百零三條第一項
    ）之規定，就附帶民事訴訟所為駁回原告之訴之確定判決，並未就訴訟標的為裁
    判，自無民事訴訟法第三百九十九條第一項（按即現行民事訴訟法第四百條第一
    項）之既判力，最高法院著有二十七年上字第一０六八號判例可資參照，是原告
    自得就該同一事實更行起訴。經查：本件被告抗辯原告於台灣台南地方法院刑事
    訴訟程序中曾對被告乙○○提起刑事附帶民事訴訟，而經該院刑事庭以八十九年
    度附民字第三五八號刑事附帶民事訴訟判決駁回原告之訴及假執行之聲請，原告
    不服聲明上訴後，復經本院刑事庭以九十年度附民上字第一二二號刑事附帶民事
    訴訟判決駁回確定在案。嗣於本院刑事案件審理中，原告等三人再對被告乙○○
    提起刑事附帶民事訴訟，經本院於民國九十年八月二十九日以九十年度附民字第
    二○七號刑事附帶民事訴訟判決駁回其等之訴後，原告等三人不服該判決提起上
    訴，復經本院於民國九十年十月二十三日以九十年度附民字第二○七號刑事附帶
    民事訴訟裁定駁回其等上訴確定在案等情，固據被告等提出本院九十年度附民上
    字第一二二號刑事附帶民事訴訟判決、九十年度附民字第二○七號刑事附帶民事
    訴訟判決、裁定及台灣台南地方法院八十九年度附民字第三五八號刑事附帶民事
    訴訟判決各一紙在卷可稽，惟查上開判決均係依刑事訴訟法第五百零三條第一項
    之規定，而駁回原告等所提之訴，足見上開判決並未就訴訟標的而為裁判，揆諸
    前開說明，自無民事訴訟法第四百條第一項之既判力，是原告自得就被告乙○○
    部分更行起訴，被告認原告等已不得再對被告乙○○更行起訴，應不足採。又訴
    狀送達後，原告不得將原訴變更或追加他訴，但請求之基礎事實同一者，不在此
    限，民事訴訟法第二百五十五條第一項第二款定有明文，經查：原告於本件審理
    程序中以被告乙○○係被告戊○○、庚○○之僱用人，依民法第一百八十八條第
    一項之規定，應與被告戊○○、庚○○連帶負損害賠償責任為由，因而追加乙○
    ○為被告，此固屬訴之追加，且為被告所不同意，惟查該請求之基礎事實即受僱
    人戊○○、庚○○應否賠償之原因事實，經核與原告等原起訴請求被告戊○○、
    庚○○應否賠償之基礎事實，二者有其社會事實上之共通性及關聯性，且就原請
    求所主張之事實及證據資料，於追加之訴亦得加以利用，而無害於他造當事人程
    序權益之保障，足見二者請求之基礎事實顯屬同一，揆諸前開說明，原告等追加
    乙○○為被告，自應予以准許，而無庸經被告之同意。
乙、實體方面：
一、本件原告等起訴主張：被告戊○○、庚○○二人係被告乙○○所僱用之大東夜市
    之管理員，於民國八十九年五月三十日下午六時許，在台南市○○路大東夜市，
    將該夜市上空之廣告用氫氣球，自空中拉下時，因疏未注意該氣球係易爆之氣體
    ，致該氣球於瞬間發生爆炸，因而致原告丙○○受有全身百分之二十六點五之灼
    傷之傷害，原告己○○受有占體表面積百分之三十三點五之顏面、頸部及四肢二
    度至三度灼傷之傷害，另原告甲○○則受有占體表面積百分之二十點五之二度至
    三度灼傷之傷害。刑事部分被告戊○○、庚○○二人業經分別判處有期徒刑六月
    、五月確定，依法其二人自應負民事損害賠償之責，另被告戊○○、庚○○二人
    係被告乙○○之受僱人，於執行職務時，不法侵害原告等人之權利，其僱用人即
    被告乙○○自應與被告戊○○、庚○○連帶負損害賠償責任。按原告三人受傷後
    ，分別受有下列損害，即：、原告丙○○部分：計醫療費用五十萬元，精神慰
    藉金三百萬元。、原告己○○部分：計醫療費用五十五萬元，工作損失及減少
    勞動能力損失共一百五十萬元，精神慰藉金一百四十五萬元。、原告甲○○部
    分：計醫療費用三十五萬元，工作損失及減少勞動能力損失共三十萬元，精神慰
    藉金三十五萬元。爰依侵權行為之法律關係，求為命被告等應連帶給付原告丙○
    ○三百五十萬元及自民國九十年十二月十八日準備書狀送達被告之翌日即民國九
    十年十二月二十六日起至清償日止，按週年利率百分之五計算之利息，暨被告等
    應連帶給付原告己○○三百五十萬元、連帶給付原告甲○○一百萬元及均自民國
    九十一年一月二十九日準備書狀送達最後被告之翌日即民國九十一年二月五日起
    至清償日止，均按週年利率百分之五計算之利息之判決。
二、被告等則以：伊等均不知系爭氣球內之氣體乃不能接近火花之易爆氣體，另出售
    系爭氣球之廣告商亦未告知使用該氣球之應行注意事項，且系爭氣球係因原告己
    ○○、甲○○二人使用吸塵器轉動馬達引起火花，因而爆炸，足見系爭氣球爆炸
    之原因係原告己○○、甲○○二人之行為所造成，與被告無關，被告等自無過失
    可言。又縱認被告確有過失，惟原告等亦與有過失，本件自有過失相抵之適用，
    再本件事故發生後，被告乙○○已支付五位傷者醫藥費共四十七萬四千六百二十
    八元，另原告等之傷勢亦已痊癒，乃其等更行起訴請求醫藥費，自非有理。另原
    告己○○及甲○○復請求減少勞動能力之損害，亦依法不合。又被告業已支付每
    一位受傷者一萬元之慰問金，此部分請求應予扣除等語，資為抗辯。
三、經查：本件原告等主張伊等於民國八十九年五月三十日下午六時許，在台南市○
    ○路大東夜市，遭爆炸之氫氣球所灼傷，因而致原告丙○○受有全身百分之二十
    六點五灼傷之傷害，原告己○○受有占體表面積百分之三十三點五之顏面、頸部
    及四肢二度至三度灼傷之傷害，原告甲○○受有占體表面積百分之二十點五之二
    度至三度灼傷之傷害及被告戊○○、庚○○二人係被告乙○○所僱用之夜市管理
    員等之事實，業據其等提出診斷証明書影本三紙及台灣台南地方法院八十九年度
    自字第四０九號刑事判決一紙為証，且為被告等所不爭執，足証原告等此部分主
    張，自堪信為真實；惟原告等主張被告戊○○、庚○○二人就系爭氫氣氣球之爆
    炸，應負全部過失責任乙節，則為被告等所否認，並以前開等語置辯。是本件首
    應審究者乃系爭氫氣球之爆炸，被告戊○○、庚○○二人是否應負過失之責？另
    原告等是否亦與有過失？茲查：
  １、被告戊○○於刑事案件偵審中業已供稱「氫氣球是八十九年三月初開幕時升上
      去的，八十九年五月三十日晚上因風力太大，氣球繩索住攤位，攤販就通知我
      去處理，我就帶庚○○過去（在夜市中間），合力要拉下氣球，當時攤販己○
      ○好意過來幫忙，因氫氣球出風口洩氣太慢，己○○就建議用吸塵器吸，剛好
      甲○○在旁說他車上有吸塵器可以借用，甲○○將吸塵器的插頭插在他車上的
      點煙孔上，將吸塵器拿下來，由甲○○拿著吸塵器將吸口對準氫氣球的出風口
      ，他按下開關的同時產生火花，氫氣球就爆炸了，當時共有五人受傷，乙○○
      當時不在夜市內，所以他不很清楚」、「甲○○是拿小型汽車用的吸塵器」、
      「不是乙○○叫我去收氣球的，當時他人不在現場」（以上見台灣台南地方法
      院檢察署八十九年度發查字第八五七號偵查卷所附筆錄）、「．．．當天風很
      大，擺夜市攤位的人說這樣很危險，請管理員把氣球收起來，有一個攤販己○
      ○提議用吸塵器比較快，剛好攤販甲○○車上有吸塵器，後來按了開關之後，
      產生火花，導致氫氣球爆炸」、「甲○○當時有將吸塵器的開關打開」（以上
      見台灣台南地方法院八十九年度自字第四０九號刑事卷第二十二頁、第三十六
      頁筆錄）等語綦詳，另被告庚○○亦供稱「當天風很大，管理員組長找我去幫
      他將氣球收下來，氣球收下來時，因氣球出風口太小洩氣太慢，當時旁邊有人
      說可以用吸塵器吸，另外一個人說他車上有一架吸塵器可以用，我當時在收繩
      子又才剛去上班，所以不記得那人是誰，我有看到一個人將吸塵器的吸風口伸
      入氣球的出風口內，一開開關氣球就爆炸了」、「（問：吸塵器型式？）答：
      小型的，大約是汽車上用的」、「是戊○○找我去收氣球」（以上見台灣台南
      地方法院檢察署八十九年度發查字第八五七號偵查卷所附筆錄）、「當時大約
      有五個人在收氣球，我是負責解開繩子，因為洞口太小，氣漏的慢，才有人提
      議用吸塵器，其中有一個人去按開關」（以上見台灣台南地方法院八十九年度
      自字第四０九號刑事卷第二十一頁、第二十二頁）等語，此外參酌：、証人
      佘重信亦証稱「氣球不可以用吸塵器去吸，因為馬達啟動，會產生火花，氫氣
      遇到火花就會自燃，也會爆炸」、「本案氣球爆炸的原因，我認為是以吸塵器
      來吸的原因所造成」（以上見台灣台南地方法院八十九年度自字第四０九號刑
      事卷第四十八頁及第四十九頁筆錄）、「氫氣球是有危險的，是不能有火焰，
      且那時是有告知乙○○有任何狀況要告訴我們，我有說要操作時要通知我們處
      理的」、「不可以汽車吸塵器吸，開機時就會引起火花的」（以上見本院九十
      年度上易字第七００號刑事卷第六十八頁及第六十九頁筆錄）等語。、原告
      己○○於刑事案件偵審中亦供稱「戊○○拉下氣球時要我幫忙，我過去時氣球
      已在放氣，我幫忙扶著氣球，因氣無法順利排出，我才想起可以用吸塵器吸，
      但我當時不知是氫氣球，戊○○就催甲○○去拿吸塵器，我仍幫忙扶著氣球，
      ．．．不久就突然爆炸了」、「當天乙○○沒在場，只有戊○○、庚○○在現
      場處理氣球」（以上見台灣台南地方法院檢察署八十九年度發查字第八五七號
      偵查卷所附筆錄）、「．．．戊○○要我過去幫忙氣球放氣，我就過去抓著氣
      球，之後戊○○說氣放不出來，我才提議用吸塵器會不會比較快，甲○○就說
      他車上有吸塵器，但他並沒有馬上去拿，是後來戊○○叫他去拿，之後沒多久
      氣球就爆炸了」等語（以上見台灣台南地方法院八十九年度自字第四０九號刑
      事卷第三十五頁筆錄）。、原告甲○○於刑事案件偵審中亦供稱「我拿下（
      出）吸塵器」、「當天乙○○沒在場，只有戊○○、庚○○在現場處理氣球」
      （以上見台灣台南地方法院檢察署八十九年度發查字第八五七號偵查卷所附筆
      錄）、「．．．我聽己○○說要用吸塵器比較快，剛好我車上有吸塵器，戊○
      ○就叫我去拿．．．」（以上見台灣台南地方法院八十九年度自字第四０九號
      刑事卷第三十六頁筆錄）等語。－－－等情，足証本件系爭氫氣球爆炸之原因
      ，乃被告戊○○、庚○○與原告己○○、甲○○等人於使用吸塵器洩放系爭氫
      氣球之氣體時，因吸塵器之馬達轉動產生火花，因而引起該氫氣球爆炸之事實
      ，應堪認定。原告甲○○主張爆炸案非因吸塵器轉動馬達而引起等語，應屬無
      據，應不足採。
  ２、按氫氣乃易燃及易爆之氣體，不能接觸火花，而吸塵器於轉動馬達時，則易產
      生火花，是自不得以吸塵器吸取氫氣；另釋放氫氣球之氣體時，應通知專業人
      員前來操作，且應將人群疏散至一定之安全距離，以防危險發生，此乃一般人
      所應具備之常識，被告戊○○、庚○○與原告己○○、甲○○等人均屬有識別
      能力之成年人，自難諉稱不知，而依當時情形其等復無不能注意之情事，乃其
      等於釋放系爭氫氣球之氣體時，竟疏未通知專業人員前來操作，且於自行操作
      時復疏未注意將人群疏散至一定之安全距離及疏未注意系爭氣球其內含有易燃
      及易爆之氫氣，不能接觸火花，尤不得使用容易產生火花之吸塵器吸取氫氣，
      以防危險發生，致其等於使用吸塵器洩放該氫氣球之氣體時，因吸塵器之馬達
      轉動產生火花，引起該氫氣球爆炸，因而致原告丙○○、己○○、甲○○等人
      受有如前所述之傷害，其四人顯有過失，至堪認定，且其四人過失之行為與被
      害人丙○○、己○○、甲○○三人受傷之結果，有相當因果關係，依法自應負
      民事賠償責任。雖系爭氣球之爆炸係因原告己○○、甲○○二人使用吸塵器轉
      動馬達所引起，惟查被告戊○○、庚○○二人既係負責釋放系爭氫氣球之任務
      ，其等自應注意一切安全，乃其等於己○○建議，並由甲○○持吸塵器前來幫
      助其等釋放系爭氫氣球之氣体時，竟未加以阻止而任由其等使用吸塵器吸取系
      爭氣球內之氫氣，致馬達轉動產生火花，因而引起氫氣球爆炸，其二人自難謂
      無過失，是被告抗辯系爭氣球係因原告己○○、甲○○二人使用吸塵器轉動馬
      達引起火花，因而爆炸，足見系爭氣球爆炸之原因係原告己○○、甲○○二人
      之行為所造成，與伊等無關，伊等自無過失等語，應不足採。
  ３、是綜上所述，被告戊○○、庚○○與原告己○○、甲○○等人就本件系爭氫氣
      球爆炸之發生，確有如上所述之過失，應堪認定，另被告戊○○、庚○○二人
      因系爭氫氣球爆炸，所犯過失傷害案件，經原告丙○○之父丁○○提起自訴後
      ，業經分別判處有期徒刑六月、五月確定乙節，亦經本院依職權調閱本院九十
      年度上易字第七００號刑事案件、台灣台南地方法院八十九年度自字第四０九
      號刑事案件及台灣台南地方法院檢察署八十九年度發查字第八五七號偵訊案件
      等卷宗查明屬實，並有本院九十年度上易字第七００號刑事判決一紙在卷可稽
      ，是原告等主張被告戊○○、庚○○二人就本件氫氣球爆炸之發生確有過失等
      語，應堪採信。
四、按因故意或過失，不法侵害他人之權利者，負損害賠償責任；又不法侵害他人之
    身體或健康者，對於被害人因此喪失或減少勞動能力或增加生活上之需要時，應
    負損害賠償責任；又不法侵害他人之身體、健康、名譽、自由、信用、隱私、貞
    操，或不法侵害其他人格法益而情節重大者，被害人雖非財產上之損害，亦得請
    求賠償相當之金額；另受僱人因執行職務，不法侵害他人之權利者，由僱用人與
    行為人連帶負損害賠償責任，民法第一百八十四條第一項、第一百九十三條第一
    項、第一百九十五條第一項及第一百八十八條第一項分別定有明文。經查：本件
    被告戊○○、庚○○二人係被告乙○○之受僱人乙節，業據原告供述明確，且為
    被告所不爭執，是本件依前所述，被告戊○○、庚○○二人既於執行職務時，因
    上開過失之行為，致不法侵害原告丙○○、己○○、甲○○三人之身体致傷，則
    原告等人本於侵權行為之法律關係，提起本件刑事附帶民事訴訟，請求被告等連
    帶賠償其等損害，揆諸前開說明，於法自屬有據，應予准許，茲應審究者乃原告
    等人所得請求之數額究係若干，爰就原告等人提出之各項請求分述如下：
  １、醫療費用部分：查原告丙○○因本件氫氣球爆炸遭受燒燙傷後，其部分皮膚排
      汗功能受損，其治療所需花費之總金額約為五十萬元；另原告甲○○因本件氫
      氣球爆炸遭受燒燙傷後，其部分皮膚排汗功能因燒傷而受損，其治療所需花費
      之總金額約為四十六萬元及原告己○○因本件氫氣球爆炸遭受燒燙傷後，其部
      分皮膚排汗功能因燒傷而受損，其治療所需花費之總金額約為五十五萬元等情
      ，業經國立台灣大學醫學院附設醫院鑑定後函述明確，有該院中華民國九十一
      年五月十四日（九十一）校附醫秘字第九一００００七八七四號函一紙在卷可
      稽（附於本院卷第一宗第二一五頁、第二一六頁），是原告丙○○、甲○○、
      己○○據此依序請求此部分醫療費用五十萬元、三十五萬元及五十五萬元，自
      屬有據，應予准許。被告空言抗辯原告等之傷勢業已痊癒等語，應屬無據，應
      不足採；又原告等人請求之醫療費用，依前所述，乃皮膚排汗功能因燒傷受損
      ，日後所須治療之費用，而非受傷之時所支出之費用，是被告抗辯事故發生後
      ，被告乙○○共支付五位受傷者（按即被告戊○○、庚○○及原告三人）之醫
      藥費共四十七萬四千六百二十八元等語，縱認屬實，亦與原告請求之此部分醫
      療費用無關，併此敘明。
  ２、無法工作之損失及減少勞動能力之損失部分：、無法工作之損失部分：查原
      告甲○○、己○○因本件氫氣球爆炸受傷後，其中原告甲○○自民國八十九年
      五月三十日起至民國八十九年六月十七日止，在成大醫院住院治療，原告己○
      ○自民國八十九年五月三十日起至民國八十九年六月二十六日止，在成大醫院
      住院治療等情，有國立成功大學醫學院附設醫院於民國九十年十二月十一日以
      （九０）成附醫醫事字第一一二四九號函檢送之醫療費用明細表在卷可稽（附
      於本院卷第一宗第一一三頁及証物袋內），另原告甲○○自成大醫院出院後仍
      需休養九個月，始能從事一般流動攤販之販賣工作及原告己○○自成大醫院出
      院後仍需休養一年，始能從事一般流動攤販之販賣工作乙節，亦經國立台灣大
      學醫學院附設醫院函述明確，有該院中華民國九十一年五月十四日（九十一）
      校附醫秘字第九一００００七八七四號函、中華民國九十二年一月十日（九十
      一）校附醫秘字第九一００二０九七九三號函及中華民國二月十一日（九十二
      ）校附醫秘字第九二００二００七一八號函各一紙在卷可稽（附於本院卷第一
      宗第二一五頁、第二一六頁及本院卷第二宗第一六四頁、第一七六頁），足証
      原告甲○○因本件氫氣球爆炸受傷後，無法工作之期間為九個月又十九日（按
      即住院期間十九日加上休養期間九個月），另原告己○○因本件氫氣球爆炸受
      傷後，無法工作之期間則為一年又二十八日（按即住院期間二十八日加上休養
      期間一年），是原告甲○○、己○○主張無法工作之期間，於上開範圍之內者
      為有理由，應予准許，其餘逾此部分之主張則屬無據，不應准許。次查：証人
      即原告己○○之妹黃秀鈴於本院審理時雖証稱原告己○○白天在家中作電器組
      裝之工作，晚間則前往伊之攤位幫忙伊工作，伊每月付己○○一萬五千元之薪
      資等語，惟為被告所否認，按証人黃秀鈴乃原告己○○之妹，本難期其証詞確
      無偏頗之虞，此外其又未能提出確切証據，以資証明其每月確有支付一萬五千
      元之薪資予原告己○○，自難僅憑其片面之詞即遽認其証詞為足採，此外原告
      己○○復未就其主張之每月確有二萬六千元之收入舉証以實其說，則其主張其
      每月之無法工作之損失應按二萬六千元計算等語，自不足採。是本院審酌依財
      政部台灣省南區國稅局台南市分局於中華民國九十年十一月十二日以南區國稅
      南市徵字第九００三四二八六號函檢附之原告己○○之八十七年度、八十八年
      度及八十九年度綜合所得稅結算申報資料影本所示（附於本院卷第一宗第二十
      二頁至第二十五頁），原告己○○八十七年、八十八年及八十九年之薪資所得
      分別為十萬五千五百七十七元、七萬二千元及六萬元，另依財政部台灣省南區
      國稅局新化稽徵所於中華民國九十年十一月五日以南區國稅新化徵字第九００
      三二六二七號函檢附之原告甲○○之八十七年度、八十八年度及八十九年度各
      類所得資料影本所示（附於本院卷第一宗第二十七頁至第三十頁），原告甲○
      ○八十七年、八十八年及八十九年之薪資所得分別為十六萬五千元、十七萬元
      及零元，另被告亦不否認原告甲○○、己○○二人均係從事攤販之工作及其他
      一切情狀，認應按行政院勞工委員會所訂每月最低基本工資一萬五千八百四十
      元計算原告甲○○、己○○二人住院期間及休養期間無法工作之損失，較為合
      理，是依此計算，原告甲○○因住院及休養而無法工作之損失為十五萬二千五
      百九十二元（其計算式為：九月又十九日乘以15840元=152592元）；另原告己
      ○○因住院及休養而無法工作之損失則為二十萬四千八百六十四元（其計算式
      為：一年又二十八日乘以15840元=204864元）。、減少勞動能力之損失部分
      ：按不法侵害他人之身體或健康者，對於被害人因此喪失或減少勞動能力或增
      加生活上之需要時，應負損害賠償責任，民法第一百九十三條第一項定有明文
      ，是被害人因身體或健康受侵害，以致喪失或減少勞動能力者，該喪失或減少
      勞動能力本身即為損害，而非限於實際所得之損失方屬損害，合先敘明。次按
      身體或健康受侵害，而減少勞動能力者，其減少及殘存勞動能力之價值，不能
      以現有之收入為準，蓋現有收入每因特殊因素之存在而與實際所餘勞動能力不
      能相符，現有收入高者，一旦喪失其職位，未必能自他處獲得同一待遇，故所
      謂減少及殘存勞動能力之價值，應以其能力在通常情形下可能取得收入為標準
      ；又被害人因身體健康被侵害而喪失勞動能力所受之損害，其金額應就被害人
      受侵害前之身體健康狀態、教育程度、專門技能、社會經驗等方面酌定之，不
      能以一時一地之工作收入為準，最高法院亦分別著有六十一年台上字第一九八
      七號判例及六十三年台上字第一三九四號判例可資參照。經查：原告己○○、
      甲○○因被告戊○○、庚○○二人之過失行為致分別受有傷害，其中原告己○
      ○受有占體表面積百分之三十三點五之顏面、頸部及四肢二度至三度灼傷等傷
      害，原告甲○○則受有占體表面積百分之二十點五之二度至三度灼傷之傷害乙
      節，已如前述，另原告甲○○、己○○二人上開傷勢經本院依職權囑託國立台
      灣大學醫學院附設醫院鑑定結果，認「甲○○之身体皮膚排汗功能喪失程度約
      為百分之六至百分之十，殘廢等級為第十二級，勞動能力喪失程度為百分之三
      十點七六；另己○○之身体皮膚排汗功能喪失程度約百分之十六至百分之二十
      ，殘廢等級為第九級，勞動能力喪失程度為百分之五十三點八三」等語乙節，
      亦有該院中華民國九十一年五月十四日（九十一）校附醫秘字第九一００００
      七八七四號函一紙在卷可稽（附於本院卷第一宗第二一五頁、第二一六頁），
      足証原告甲○○主張其勞動能力減少百分之三十點七六，原告己○○主張其勞
      動能力減少百分之五十三點八三等語，應堪採信。又按年滿六十歲之勞工得強
      制退休，勞動基準法第五十四條定有明文，茲查原告甲○○係於民國六十二年
      十二月十七日出生及原告己○○係於民國五十七年五月九日出生乙節，有其等
      提出之年籍資料在卷可稽，是其等於民國八十九年五月三十日發生本件事故受
      傷時，已分別年滿二十六歲五月又十三日及三十二歲又二十一日，距上開勞動
      基準法所規定之得強制退体之年齡六十歲，分別尚有三十三歲六月又十七日及
      二十七歲十一月又九日之勞動工作期間，是其二人經扣除上開住院及休養之期
      間後，分別請求二十五年及二十年之減少勞動能力之損失，自無不合。又本件
      依前所述，原告己○○就其主張之每月確有二萬六千元之收入，既未能舉証以
      實其說，則其主張其每月之收入應按二萬六千元計算等語，自不足採。是本院
      審酌依上開稅捐資料所示，原告己○○八十七年、八十八年及八十九年所申報
      之薪資所得分別為十萬五千五百七十七元、七萬二千元及六萬元，原告甲○○
      八十七年、八十八年及八十九年所申報之薪資所得分別為十六萬五千元、十七
      萬元及零元，另被告亦不否認原告甲○○、己○○二人亦係從事攤販之工作，
      原告二人受傷前身体健康，原告己○○之教育程度為高中畢業，其二人並無社
      會經驗或其他專門技能等一切情狀，認應按行政院勞工委員會所訂每月最低基
      本工資一萬五千八百四十元計算其二人喪失勞動能力之損失，較為合理，是依
      上開基準計算，依霍夫曼計算法扣除中間利息後，原告甲○○得請求被告一次
      給付其減少勞動能力之損害額為九十六萬四千七百十六元（元以下四捨五入）
      ，其計算式為：12月乘以15840元乘以百分之三十點七六乘以16.499726(二十
      五年之係數)=964716.01 元；另原告己○○得請求被告一次給付其減少勞動能
      力之損害額則為一百四十四萬四千三百五十七元（元以下四捨五入），其計算
      式為：12月乘以15840元乘以百分之五十三點八三乘以14.11607(二十年之係數
      )=0000000.1 元。、依上所述，原告甲○○得請求之無法工作之損失及減少
      勞動能力之損失共計一百十一萬七千三百零八元：另原告己○○得請求之無法
      工作之損失及減少勞動能力之損失則共計一百六十四萬九千二百二十一元，是
      原告甲○○僅請求其中三十萬元及原告己○○僅請求其中一百五十萬元，均屬
      有據，均應予准許。
  ３、精神慰藉金部分：原告主張伊等因被告戊○○、庚○○之過失行為，因而致原
      告丙○○受有全身百分之二十六點五之灼傷等傷害，原告己○○受有占體表面
      積百分之三十三點五之顏面、頸部及四肢二度至三度灼傷等傷害，原告甲○○
      受有占體表面積百分之二十點五之二度至三度灼傷等傷害乙節，業據其等提出
      診斷証明書為証，且為被告等所不爭執，是原告等因上開傷害，精神上受有痛
      苦，自屬必然，其等請求精神慰藉金，自屬正當，是本院審酌原告三人所受之
      傷害非小，其等於受傷前身体狀況均屬良好，受傷後其中原告丙○○因燒傷導
      致百分之五總体表面積排汗功能受損，殘廢等級為第十三級，喪失勞動能力百
      分之二十三點零七，另原告甲○○之身体皮膚排汗功能喪失程度約為百分之六
      至百分之十，殘廢等級為第十二級，勞動能力喪失程度為百分之三十點七六；
      另己○○之身体皮膚排汗功能喪失程度約百分之十六至百分之二十，殘廢等級
      為第九級，勞動能力喪失程度為百分之五十三點八三，此有國立台灣大學醫學
      院附設醫院中華民國九十一年五月十四日（九十一）校附醫秘字第九一０００
      ０七八七四號函及中華民國九十一年十月二十二日（九十一）校附醫秘字第九
      一００二０六六九０號函各一紙在卷可稽（附於本院卷第一宗第二一五頁、第
      二一六頁及第二宗第一一一頁），足見其等除治療時須承受痛苦外，終生仍須
      忍受排汗功能受損之痛苦，其所受之痛苦，非僅一時而係一生，尤以原告丙○
      ○年僅六歲即須長久承受如此痛苦，而令人不忍，另依稅捐機關檢送之歸戶財
      產查詢清單所示，原告丙○○、己○○二人名下查無財產，原告甲○○名下查
      無土地、房屋，惟有車輛一部，被告戊○○名下查無財產，被告庚○○名下擁
      有房屋一棟、汽車一部，被告乙○○名下擁有土地三筆、房屋一棟、攤位一處
      、車輛一部、投資二公司，被告乙○○之教育程度為初中畢業，乃大東夜市負
      責人，從事攤販工作，月入三、四萬元，原告己○○之教育程度為高中畢業，
      從事攤販工作，被告戊○○、庚○○二人均受僱於被告乙○○而擔任大東市場
      管理員之工作，另原告甲○○亦係從事攤販工作及兩造之其餘經濟能力、身分
      、地位等一切情狀，認原告甲○○請求被告連帶賠償其精神賠償金三十五萬元
      ，為有理由，應予准許，另原告丙○○、己○○二人請求被告連帶賠償其精神
      慰藉金則以各一百萬元為適當，其二人於上開範圍之內之請求，為有理由，應
      予准許，至其餘逾此部分之請求，則為無理由，不應准許。
  ４、是綜上所述，原告等依侵權行為之法律關係，得請求被告等連帶賠償之金額，
      其中原告丙○○部分為醫療費用五十萬元、精神慰藉金一百萬元，合計為一百
      五十萬元；原告己○○部分為醫療費用五十五萬元、無法工作之損失及減少勞
      動能力之損失共一百五十萬元、精神慰藉金一百萬元，合計為三百零五萬元；
      原告甲○○部分為醫療費用三十五萬元、無法工作之損失及減少勞動能力之損
      失共三十萬元、精神慰藉金三十五萬元，合計為一百萬元。
五、次按損害之發生或擴大，被害人與有過失者，法院得減輕賠償金額，或免除之，
    民法第二百十七條第一項亦定有明文，本件依前所述，系爭氫氣球爆炸之原因，
    被告戊○○、庚○○二人雖有過失，惟依前所述，原告己○○、甲○○二人並非
    專業人員，本應不得從事釋放氫氣球之工作，其既已前來幫助被告戊○○、庚○
    ○釋放系爭氣球之氣體，自應將人群疏散至一定之安全距離，且應注意系爭氣球
    其內含有易燃及易爆之氫氣，不能接觸火花，尤不得使用容易產生火花之吸塵器
    吸取氫氣，以防危險發生，乃其二人竟疏未注意，致於使用吸塵器洩放該氫氣球
    之氣體時，因吸塵器之馬達轉動產生火花，引起該氫氣球爆炸，因而肇事，足見
    其二人亦有過失至明，其二人陳稱伊等並無過失，本件並無過失相抵之適用等語
    ，應不足採。是本院審酌原告甲○○、己○○與被告戊○○、庚○○四人上開過
    失程度，本件係因原告己○○建議使用吸塵器吸取系爭氣球內之氣体，而後由原
    告甲○○提供吸塵器前來幫助吸取氫氣等一切情狀，認本件系爭氫氣球爆炸之責
    任，原告甲○○、己○○二人應負百分之五十之責任，另被告戊○○、庚○○則
    應負其餘之百分之五十之責任，至於原告丙○○係於上開公共場所即夜市遊玩而
    遭受灼傷之人，與造成系爭氣球爆炸之原因無關，自難謂其有何過失，被告抗辯
    原告丙○○亦與有過失，應屬無據，應不足採。是依上所述，本件就原告甲○○
    、己○○之請求部分，應減輕被告等百分之五十之賠償責任，換言之，即原告甲
    ○○、己○○二人僅得請求被告等連帶賠償前開金額之十分之五。從而依上開過
    失相抵之比例計算後，原告甲○○所得請求之金額為五十萬元，原告己○○所得
    請求之金額為一百五十二萬五千元，至原告丙○○所得請求之金額仍為一百五十
    萬元。又被告抗辯原告等受傷後，被告乙○○業已支付原告三人慰問金各一萬元
    ，此部分應予扣除乙節，既為原告三人所不爭執（見本院九十二年三月十八日審
    理筆錄），此部分金額自應予以扣除，是經扣除後原告甲○○所得請求之金額為
    四十九萬元，原告己○○所得請求之金額為一百五十一萬五千元，原告丙○○所
    得請求之金額為一百四十九萬元。
七、是綜上所述，原告等依侵權行為之法律關係，請求被告等應連帶給付原告丙○○
    一百四十九萬元及自民國九十年十二月十八日準備書狀送達被告之翌日即民國九
    十年十二月二十六日起至清償日止，按週年利率百分之五計算之利息暨被告等應
    連帶給付原告己○○一百五十一萬五千元、連帶給付原告甲○○四十九萬元及均
    自民國九十一年一月二十九日準備書狀送達最後被告之翌日即民國九十一年二月
    五日起至清償日止，均按週年利率百分之五計算之利息等部分，為有理由，應予
    准許，其餘逾此部分之請求則為無理由，應予駁回。
八、兩造均陳明願供擔保請求准予宣告假執行或免為假執行，經核就原告勝訴部分並
    無不合，爰分別酌定相當之擔保金額准許之，至原告敗訴部分，則其等假執行之
    聲請，已失所附麗，應併予駁回。
九、本件事証已臻明確，兩造其餘攻擊防禦方法，因與本判決判斷結果不生影響，爰
    未逐一論述；另原告等就確有收受被告乙○○所支付之慰問金各一萬元之事實，
    既不爭執，爰未依被告之聲請傳訊証人施志龍以証明原告三人確有收受系爭慰問
    金，併予敘明。
十、據上論結，本件原告之訴為一部有理由，一部無理由，爰依民事訴訟法第七十九
    條但書、第八十五條第二項前段、第三百九十條第二項、第三百九十二條判決如
    主文。
中      華      民      國    九十二    年      四      月      一      日
                                    臺灣高等法院臺南分院民事第二庭
~B1審判長法官  吳    志    誠
~B2      法官  李    素    靖
~B3      法官  周    素    秋
右為正本係照原本作成。
如對本判決上訴，須於判決送達後二十日內向本院提出上訴狀，未表明上訴理由者，
應於上訴後二十日內向本院提出理由書。
中      華      民      國    九十二    年      四      月      二      日
~B法院書記官  邱    春    榮


司法院資訊處製作；財團法人民間司法改革基金會備份。
